臺灣嘉義地方法院民事裁定 
110年度抗字第10號
抗  告  人    泉河建設開發有限公司


兼法定代理人  蕭百合
相  對  人    蔡凌宗
              劉國潭
              陳俊宇


上列抗告人與相對人間聲請對本票准許強制執行事件，抗告人對
於民國110年2月17日本院嘉義簡易庭司法事務官所為之民事裁定
（110年度司票字第123號）提起抗告，本院合議庭裁定如下：
    主  文
抗告駁回。
抗告費用新臺幣壹仟元由抗告人連帶負擔。
    理  由
壹、抗告意旨略以：抗告人不服原裁定，爰提起抗告，請求廢棄
    原裁定云云。
貳、按執票人向本票發票人行使追索權時，得聲請法院裁定後強
    制執行，票據法第123條固定有明文。然本票執票人依上開
    規定，聲請法院裁定許可對發票人強制執行係屬非訟事件程
    序，以審查強制執行許可與否，並無確定實體上法律關係存
    否之效力，如發票人就票據債務之存否有爭執時，應由發票
    人提起確認之訴，以資解決（最高法院56年度台抗字第714
    號、57年度台抗字第76號判決均同此見解）。查：
一、相對人所主張其執有抗告人所共同簽發發票日為民國109年1
    2月2日、到期日為110年1月2日、票面金額為新臺幣（下同
    ）2,000,000元之本票1張，並免除作成拒絕證書，詎屆期提
    示未獲付款，依票據法第123條規定聲請裁定許可強制執行
    等情，已據其提出本票1張為證，原裁定予以准許，即無不
    合。
二、而相對人依票據法第123條規定聲請法院裁定對發票人即抗
    告人之財產強制執行，其性質係屬非訟事件，故法院依法僅
    就前開本票形式上之要件是否具備予以審查為已足；然抗告
    人之前開主張，並未舉體指明其抗告理由，縱核屬實體事項
    之爭執，依前開說明，亦應由抗告人另行提起訴訟以資解決
    ，非本件非訟事件程序所得審究。從而，抗告人提起本件抗
    告為無理由，應予駁回。
叁、復按非訟事件依法應由關係人負擔費用者，法院裁定命關係
    人負擔時，應一併確定其數額。非訟事件程序費用之負擔，
    有相對人者，準用民事訴訟法有關訴訟費用之規定，非訟事
    件法第24條第1項、第21條第2項分別定有明文。再按共同訴
    訟人因連帶或不可分之債敗訴者，應連帶負擔訴訟費用，民
    事訴訟法第85條2項亦有規定。查本件抗告費用數額為1,000
    元，有本院自行收納款項收據在卷可證，爰依前開規定確定
    本件抗告費用額為1,000元，應由抗告人連帶負擔。
肆、據上論結，本件抗告為無理由，依非訟事件法第46條、第21
    條第2項、第24條第1項，民事訴訟法第495條之1第1項、第4
    49條第1項、第85條第2項，裁定如主文。
中　　華　　民　　國　  110　　年　　4 　 月　　20　　日
                  民事第二庭審判長法　官　林中如                         法　官　呂仲玉
                                   法　官  陳卿和
正本係照原本作成。
如不服本裁定，僅得於收受裁定正本送達後10日內，以適用法規
顯有錯誤為理由，向本院提出再抗告狀（須附繕本1份及繳納再
抗告裁判費新台幣1,000元），經本院許可後始可再抗告。
中　　華　　民　　國　　110 　 年　　4 　 月　　20　　日
                                   書記官　柯凱騰